# 新租赁准则下原融资租赁- 直租的衔接处理

提问人：那片天空 0502 时间：2022-03-02 15:17:45
公司在 2019 年存在以下业务，公司与供应商签订分期付款购买设备协议，公司在按照合同约定支付预付款项后，剩余设备款按照 36 期分期支付，后供应商为加速回款，利用自身资源寻找租赁公司，由公司与融资租赁公司签订直租协议，约定由融资租赁公司代为向供应商购买相关设备，预付款抵消首期款，剩余款项按照与供应商签订合同一致，分 36 期支付。每期支付租金与供应商合同金额条件一致，融资租赁公司利息费用由供应商承担。这种情况下，在新的租赁准则中是否需要列报为使用权资产及租赁负债?两种观点，第一种认为租赁合同实际为出于融资目的，分期购买设备，只是将支付对象由供应商变更为融资租赁公司，本质上不属于租赁，仍然在固定资产，长期应付款核算；第二种认为：以上直租模式，相关资金流入未流入公司，本质上不属于抵押借款不具备融资性质，应该按照新租赁准则，确认到使用权资产及租赁负债。

回答人：chenyiwei
应采用第一种观点。这种交易并不是新准则规范的租赁，其实质是以标的资产为抵押的融资行为。因此不需要按照新租赁准则规定确认使用权资产和租赁负债，只是将租赁公司代付的设备购买款确认为一项金融负债（长期应付款）即可。